臺灣雲林地方法院民事簡易判決
111年度簡字第55號
原      告  第一產物保險股份有限公司

法定代理人  李正漢  
訴訟代理人  王治鑑  
被      告  劉世喆  

上列當事人間請求損害賠償事件，本院於民國111年6月9日言詞
辯論終結，判決如下：
    主      文
被告應給付原告新臺幣壹佰零壹萬零陸佰捌拾元，及自民國一一
一年六月十日起至清償日止，按週年利率百分之五計算之利息。
訴訟費用（減縮部分除外）由被告負擔。
本判決第一項得假執行。
    事實及理由
一、按訴狀送達後，原告不得將原訴變更或追加他訴。但有擴張
    或減縮應受判決事項之聲明者，不在此限，民事訴訟法第25
    5條第1項第3款定有明文。原告於起訴狀請求判決被告應給
    付原告新臺幣(下同)2,021,360元，及自起訴狀送達翌日起
    至清償日止，按年息百分之5計算之利息；嗣於民國111年6
    月9日本院審理時將上開請求金額變更為1,010,680元，乃屬
    應受判決事項之聲明，參諸上開規定，應予准許。
二、原告起訴主張：被告於民國109年10月15日17時許，酒醉駕
    駛車牌號碼00-0000號自用小客車（下稱系爭車輛），行經
    雲林縣大埤鄉民權路與和平街口處，不慎與訴外人張圳炎發
    生交通碰撞，經送醫急救後仍重傷不治死亡（下稱系爭車禍
    事故）。系爭車輛已向原告投保強制汽車責任保險，系爭車
    禍事故發生時尚在保險期間，經請求權人出面請求辦理理賠
    ，且經原告查證屬實，即原告已依強制汽車責任保險法及保
    險契約賠付受害人張圳炎之法定繼承人共2,021,360元，爰
    依強制汽車責任保險法第29條第1項第5款及侵權行為法律關
    係提起本件訴訟等語，並聲明：如主文第1項所示。
三、被告於本院111年6月9日言詞辯論期日，就原告請求之前開
    訴訟標的予以認諾。
四、按當事人於言詞辯論時為訴訟標的之認諾者，應本於其認諾
    為該當事人敗訴之判決，此觀諸民事訴訟法第384條規定自
    明。經查，被告於本院言詞辯論期日，陳明認諾原告請求（
    見本院卷第83頁筆錄），而對本件訴訟標的為認諾，依據上
    開規定，本院自應依原告之聲明為被告敗訴之判決。從而，
    原告依據代位行使侵權行為損害賠償之法律關係，請求被告
    給付1,010,680元，及自起訴狀繕本送達之翌日即111年6月1
    0日（本件起訴狀繕本未送達被告，惟其於111年6月9日到院
    進行言詞辯論），洵屬有據，應予准許。
五、本件判決係本於被告認諾所為之判決，應由本院依民事訴訟
    法第389條第1項第1款規定，依職權宣告假執行，爰判決如
    主文第3項所示。
六、訴訟費用負擔之依據：民事訴訟法第78條。
中　　華　　民　　國　　111 　年　　6 　　月　　23　　日
                  民事簡易庭    法  官 吳福森

以上正本係照原本作成。
如對本判決上訴，須於判決送達後20日內向本院提出上訴狀。如
委任律師提起上訴者，應一併繳納上訴審裁判費。
中　　華　　民　　國　　111 　年　　6 　　月　　23　　日
                                書記官 程尹鈴